【裁判字號】    99,抗,30
【裁判日期】    990826
【裁判案由】    本票裁定
【裁判全文】
臺灣嘉義地方法院民事裁定                99年度抗字第30號
抗  告  人  乙○○
相  對  人  甲○○
上列抗告人與相對人間聲請本票准許強制執行事件，對於中華民
國九十九年六月三十日本院九十九年度司票字第二七八號裁定提
起抗告，本院合議庭裁定如下：
    主  文
抗告駁回。
抗告程序費用新臺幣壹仟元由抗告人負擔。
    理  由
一、按本票執票人向本票發票人行使追索權時，得聲請法院裁定
    後強制執行，票據法第123 條定有明文；又本票執票人，依
    上揭規定聲請法院裁定許可對發票人強制執行，係屬非訟事
    件，此項聲請之裁定，及抗告法院之裁定，僅依非訟事件程
    序，以審查強制執行許可與否，並無確定實體上法律關係存
    否之效力，如發票人就票據債務之存否有爭執時，應由發票
    人提起確認之訴，以資解決，最高法院57年臺抗字第76號判
    例意旨可資參照。是本票准許強制執行裁定屬非訟事件，為
    裁定之法院僅就本票為形式上之審查，無從審酌屬於實體上
    法律關係之事由，抗告法院即本院就本票裁定強制執行事件
    ，揆諸上開最高法院判例意旨，亦應僅就形式審查，不得審
    酌抗告人關於實體事項之抗辯事由，合先敘明。
二、抗告意旨略以：抗告人所簽發之本票與實際欠款金額不符，
    且抗告人積欠金額已償還一部份，為此，爰提起抗告等語。
三、查相對人在本院原審主張執有抗告人簽發如附表所示之本票
    ，並免除作成拒絕證書，詎到期後提示未獲付款，乃依票據
    法第123 條規定聲請裁定准許強制執行，業據提出如附表所
    示本票1 紙為證，本院原審依上開規定裁定予以准許，經核
    尚無不合。抗告人所執抗辯之事由係對本票債務存否之實體
    上權利有所爭執，縱為屬實，睽諸首揭說明，應由抗告人另
    行提起訴訟，以資解決，非本件非訟程序所能審究，故仍應
    為許可強制執行之裁定。從而，抗告人指摘原裁定不當，聲
    明廢棄，自有未洽，應予駁回。
四、末按非訟事件，依法應由關係人負擔費用者，法院裁定命關
    係人負擔時，應一併確定其數額，為非訟事件法第24條第1
    項所明定，而本件抗告程序費用額，依非訟事件法第17條規
    定徵收費用為1,000 元，爰裁定如主文第2 項所示。
五、據上論結，本件抗告為無理由，依非訟事件法第46條、第21
    條第2 項、第24條第1 項，民事訴訟法第495 條之1 第1 項
    、第449 條第1 項、第95條、第78條，裁定如主文。
中    華    民    國    99    年    8     月    26    日
                  民事第二庭    審判長法  官  曾文欣
                                      法  官  陳思睿
                                      法  官  柯月美
以上正本係照原本作成
本裁定不得再抗告。
中    華    民    國    99    年    8     月    26    日
                                      書記官  黃怡禎
┌─────────────────────────────────────────┐
│ 本票附表：至清償日止利息按週年利率百分之六計算                99年度抗字第30號   │
├──┬──────┬───────┬──────┬──────┬─────┬───┤
│ 編 │ 發  票  日 │票  面  金  額│ 到  期  日 │ 利息起算日 │ 票據號碼 │備  考│
│ 號 │            │（新  台  幣）│            │            │          │      │
├──┼──────┼───────┼──────┼──────┼─────┼───┤
│001 │98年12月28日│1,350,000元   │99年1月10日 │99年1月10日 │WG0000000 │      │
└──┴──────┴───────┴──────┴──────┴─────┴───┘

司法院資訊處製作；財團法人民間司法改革基金會備份。
